# 非经常损益披露

提问人：55 馒头 55 时间：2020-03-13 08:05:27
您好，因办公楼房产大修，减免房产税金额是否需要再非经常损益（越权审批，或无正式批准文件，或偶发的税收返还、减免）披露？如果批了就跟利润表勾稽不上了

回答人：chenyiwei
如果该项减免期间较短（短于三年），且对财务报表影响重大的，应作为非经常性损益。多数企业房产税金额都不会很大，因此不作为非经常性损益披露不会有重大影响。

提问人：55 馒头 55 时间：2020-03-16 08:05:27
老师您好，本公司成立主要是为集团拿这幢办公楼而设立的，本次房产税因装修改造，减免金额 500 万元减免期间为 1 年，公司对减免金额账面没有做会计处理，因本公司单体层面没什么业务，对于本公司单体来说金额还是比较大的。集团公司合并层面收入 40 亿，资产 80 亿，亏损 4 亿。
1 、本公司单体对本次减免不做账务处理是否正确；
2 、单体层面是否需要披露到非经常损益（越权审批，或无正式批准文件，或偶发的税收返还、减免）；
3 、合并层面出具报告是否是否需要披露到非经常损益（越权审批，或无正式批准文件，或偶发的税收返还、减免），怎么判断是否有重大影响？
谢谢

回答人：chenyiwei
1 、可以； 2 、单体和合并报表层面均为非经。